臺灣雲林地方法院刑事判決
110年度易字第615號
                                      110年度易字第618號
                                      110年度易字第656號
公  訴  人  臺灣雲林地方檢察署檢察官
被      告  張勝雄



上列被告因竊盜案件，經檢察官提起公訴（110年度偵字第5367
號、第7429號、第7578號），被告於準備程序中就被訴事實為有
罪之陳述，本院依簡式審判程序，合併判決如下：
    主  文
張勝雄犯如附表編號１至３所示之罪，各處如附表編號１至３所示之
刑及沒收。應執行有期徒刑壹年參月。沒收部分併執行之。
    事  實
一、張勝雄意圖為自己不法之所有，基於加重竊盜之犯意，分別
    為下列行為：
  ㈠於民國110年5月2日晚上11時57分許，搭乘由不知情之王勝憲
    （所涉竊盜罪嫌，業經檢察官為不起訴處分確定）所駕駛車
    牌號碼000-0000自用小貨車，欲返回雲林縣○○鎮○○里○○00巷
    0弄00號之住處，行經雲林縣斗南鎮福德陸橋旁引道時，見
    魏應泰所管領、使用之車牌號碼00-0000號自用小貨車停放
    在路旁，且車門疏未上鎖，認有機可乘，即徒手打開該車之
    車門，再持客觀上可供兇器使用之一字起子1支，插入該車
    之鑰匙孔並發動引擎，以此方式竊取上開自用小貨車得手，
    旋即駛離現場，復將該車棄置在雲林縣四湖鄉三條崙海清宮
    附近（業經魏應泰尋回）。嗣經魏應泰查覺失竊，乃報警處
    理，經警調閱監視器錄影畫面，始查知上情。
  ㈡於110年8月22日凌晨2時24分至44分許間，騎乘車牌號碼000-
    0000號普通重型機車，前往雲林縣○○鎮○○里○○0號附近，持
    客觀上可供兇器使用之破壞剪1支，剪斷臺灣電力股份有限
    公司（下稱臺電公司）架設在「雲林縣斗南鎮新崙苗圃中興
    75南14-低2」電桿上之PVC m㎡電線（俗稱風雨線），長度約
    205.2公尺（價值約新臺幣〈下同〉3萬3,242元），以此方式
    竊取上開電線得手，隨即騎車離去。嗣經雲林縣斗南鎮新崙
    苗圃之用電戶查覺電線遭竊，乃通報臺電公司搶修，復經臺
    電公司派員確認後報警處理，因而查知上情。
  ㈢於110年8月8日凌晨1時19分許，騎乘車牌號碼000-0000號普
    通重型機車，行經雲林縣土庫鎮中興路141巷（起訴書誤載
    為114巷，應予更正）與復興路87巷口時，持客觀上可供兇
    器使用之十字螺絲起子1支，轉動並鬆開方麗春停放在該處
    路旁之自用小客車前、後車牌（車牌號碼0000-00號），以
    此方式竊取2面車牌得手，旋騎車逃離現場。嗣經方麗春查
    覺失竊，乃報警處理，經警調閱監視器錄影畫面及以張勝雄
    遺落在上開巷口之電子發票1紙循線追查，始悉上情。
二、案經蔡其用訴由雲林縣警察局斗南分局、方麗春訴由雲林縣
    警察局虎尾分局報告臺灣雲林地方檢察署檢察官偵查起訴。
    理  由
壹、程序方面：
    本案被告張勝雄所犯並非死刑、無期徒刑、最輕本刑為3年
    以上有期徒刑之罪或高等法院管轄第一審案件，其於準備程
    序進行中，先就被訴事實為有罪之陳述（見本院易615號卷
    第75至76頁），經告知其簡式審判程序之旨，並聽取公訴人
    、被告之意見後，本院業已依刑事訴訟法第273條之1第1項
    規定裁定以簡式審判程序進行本案之審理，是本案之證據調
    查，依刑事訴訟法第273條之2規定，自不受同法第159條第1
    項、第161條之2、第161條之3、第163條之1及第164條至第1
    70條規定之限制。
貳、實體方面：
一、認定事實所憑之證據及理由：
    上揭事實，分據被告於警詢、偵訊、本院準備程序中及審理
    時均坦承不諱（見偵5367號卷第7至10、189至191頁；偵742
    9號卷第5至7、93至95頁；偵7578號卷第17至20頁；本院易6
    15號卷第75至77、84、88頁），核與證人即被害人魏應泰、
    證人即告訴人蔡其用、方麗春、證人楊富凱、陳曉琴、王勝
    憲分別於警詢時所證情節大致相符（見偵5367號卷第11至16
    、207至209頁；偵7429號卷第13至15頁；偵7578號卷第21至
    24頁），事實欄一、㈠部分另有車牌號碼000-0000號自用小
    貨車之車輛詳細資料報表1紙、案發地點附近監視器錄影畫
    面擷圖7張、車牌號碼00-0000號、BFZ-2392號自用小貨車之
    行車軌跡紀錄5張（見偵5367號卷第23至37頁）；事實欄一
    、㈡部分另有臺電公司電力（訊）線路失竊現場調查報告表
    、案發現場示意圖、刑案現場照片7張及案發地點附近監視
    器錄影畫面擷圖1張（見偵7429號卷第19至21、27至33頁）
    ；事實欄一、㈢部分則有車牌號碼000-0000號普通重型機車
    之車輛詳細資料報表、電子發票各1紙、刑案現場照片2張、
    案發地點附近監視器錄影畫面擷圖及被告前往全家超商消費
    之監視器錄影畫面擷圖共15張（見偵7578號卷第39至59頁）
    等證據資料存卷可佐，足認被告上開任意性自白核與客觀事
    實相符，堪以採信。至起訴書就事實欄一、㈢部分，認定被
    告係在雲林縣土庫鎮中興路「114巷」與復興路87巷口竊取
    車牌，惟參諸被告及告訴人方麗春分別於警詢之陳述，均稱
    被告竊取車牌之地點為雲林縣○○鎮○○路○000巷○○○○路00巷○○
    ○○0000號卷第18至19、21頁），是起訴書此部分認定容與客
    觀卷證資料不符，爰由本院逕予更正行竊地點如事實欄一、
    ㈢所示。綜上，本案事證明確，被告上開犯行均堪認定，應
    予依法論科。
二、論罪科刑：
  ㈠按刑法第321條第1項第3款之攜帶兇器竊盜罪，係以行為人攜
    帶兇器竊盜為其加重條件，此所謂兇器，其種類並無限制，
    凡客觀上足對人之生命、身體、安全構成威脅，具有危險性
    之兇器均屬之，且祇須行竊時攜帶此種具有危險性之兇器為
    已足，並不以攜帶之初有行兇之意圖為必要（最高法院79年
    度台上字第5253號判決意旨參照）。查被告就事實欄一、㈠
    至㈢所示之犯行，各係持一字起子、破壞剪及十字螺絲起子
    行竊，該等工具均為金屬材質，且質地堅硬（被告就事實欄
    一、㈡之犯行所持之破壞剪，可剪斷臺電公司架設之PVC m㎡
    電線，足認質地堅硬且鋒利），若持之攻擊人，皆足以對人
    之生命、身體、安全構成威脅，自屬客觀上具有危險性之兇
    器無疑。是核被告事實欄一、㈠至㈢所為，均係犯刑法第321
    條第1項第3款之攜帶兇器竊盜罪。被告所犯上開3罪間，犯
    意各別，行為互殊，應予分論併罰。
  ㈡被告前因施用第二級毒品案件，經本院以105年度易字第1114
    號、106年度易字第39號合併判決判處有期徒刑7月、4月確
    定，上開2罪嗣經本院以106年度聲字第271號裁定定應執行
    有期徒刑9月確定，於107年12月1日執行完畢等情，有臺灣
    高等法院被告前案紀錄表在卷可稽（見本院易615號卷第49
    至69頁），其於受徒刑之執行完畢後，5年以內故意再犯本
    案有期徒刑以上之3罪，均為累犯。而參酌司法院大法官會
    議釋字第775號解釋意旨，係認個案應量處最低法定刑，又
    無法適用刑法第59條在內之減輕規定，致生罪責不相當之情
    形，法院始得依此解釋意旨裁量不予加重最低本刑，並非指
    前案為同性質之案件始有累犯加重之適用。被告於前案執行
    完畢後，理應自我約束以避免再犯罪，然竟更犯本案有期徒
    刑以上之加重竊盜罪，顯見守法意識薄弱，有加重其刑以收
    警惕之效之必要，又其本案3次犯行之情節均無罪刑不相當
    或有違反比例原則之情形，爰均依刑法第47條第1項規定加
    重其刑。
  ㈢爰審酌被告除前述構成累犯之前科外，尚有其他施用毒品、
    竊盜等犯行經法院判決處刑及入監執行之紀錄，有前揭被告
    之前案紀錄表在卷可參（見本院易615號卷第49至69頁），
    難認素行良好；詎其未自制反省，猶不思循正途獲取所需，
    多次恣意竊取他人財物，顯然欠缺尊重他人財產權之法治觀
    念，造成各告訴人及被害人蒙受相當之財產損失或日常生活
    之不便，所為誠值非難；惟念及被告犯後坦承犯行，態度尚
    可，再考量其迄未與本案各告訴人或被害人達成和解，亦未
    設法賠償各告訴人或被害人所受損失（惟被害人魏應泰事後
    已尋回遭竊之自用小貨車，詳後述犯罪所得沒收部分之說明
    ）乙情，兼衡各告訴人及被害人對本案量刑所陳述之意見（
    見本院易615號卷第37頁；本院易618號卷第39頁；本院易65
    6號卷第39頁），及被告自陳為國中畢業之智識程度，因另
    案遭羈押前係從事噴灑農藥之粗工工作，日薪約1,100至1,2
    00元不等，領有中華民國身心障礙證明（第七類輕度），家
    中尚有母親及哥哥之家庭生活、工作經濟狀況等一切情狀（
    見偵7429號卷第35頁；本院易615號卷第89頁），分別量處
    如附表各編號所示之刑，並定應執行刑如主文所示。　　
三、關於沒收：
  ㈠就供犯罪所用之物部分：
    被告就事實欄一、㈠至㈢持以行竊之一字起子、破壞剪及十字
    螺絲起子各1支，固均為其所有，然並未扣案，考量被告供
    稱已將該等行竊工具丟棄（見本院易615號卷第76至77頁）
    ，且該等物品原具有一般正常用途，均非違禁物，又依卷存
    事證無從確認上開一字起子、破壞剪及十字螺絲起子現仍存
    在，因認沒收該等工具欠缺刑法上之重要性，且對於犯罪預
    防並無實益，為免將來執行困難，爰依刑法第38條之2第2項
    規定，不予宣告沒收或追徵。
  ㈡就犯罪所得部分：
    按犯罪所得，屬於犯罪行為人者，沒收之；前2項之沒收，
    於全部或一部不能沒收或不宜執行沒收時，追徵其價額；又
    犯罪所得已實際合法發還被害人者，不予宣告沒收或追徵，
    刑法第38條之1第1項前段、第3項、第5項分別定有明文。經
    查，被告以事實欄一、㈠之犯行竊取之車牌號碼00-0000號自
    用小貨車，業經被害人魏應泰尋回乙情，有本院110年11月2
    日公務電話紀錄單在卷可按（見本院易615號卷第37頁），
    茲因被告竊得之上開自用小貨車已實際返還被害人魏應泰，
    揆之前揭刑法第38條之1第5項規定，自毋庸宣告沒收或追徵
    價額。又被告以事實欄一、㈡所示犯行竊得之電線205.2公尺
    ，嗣經其隨意棄置在雲林縣土庫大橋溪床乙節，亦據被告供
    明在卷（見本院易615號卷第77頁），則上開未扣案之電線
    既為被告該次竊盜犯行之不法利得，爰依刑法第38條之1第1
    項前段、第3項之規定宣告沒收，並於全部或一部不能沒收
    或不宜執行沒收時，追徵其價額。至被告以事實欄一、㈢所
    示犯行竊得告訴人方麗春所有之自用小客車上原懸掛之「89
    75-WP號」前、後車牌2面，業經被告丟棄，此據被告自陳在
    卷（見本院易615號卷第77頁），審酌該等車牌係作為車輛
    識別、管理之用，難以衡量財產價值，又可事後申請補發（
    告訴人方麗春亦已申請補發車牌，見本院110年11月16日公
    務電話紀錄單所載〈本院易656號卷第39頁〉），對之沒收欠
    缺刑法上之重要性，爰依刑法第38條之2第2項規定，不予宣
    告沒收或追徵價額，附此敘明。
據上論斷，應依刑事訴訟法第273條之1第1項、第299條第1項前
段，刑法第321條第1項第3款、第47條第1項、第51條第5款、第3
8條之1第1項前段、第3項、第38條之2第2項，刑法施行法第1條
之1第1項，判決如主文。
本案經檢察官李文潔、姜智仁提起公訴，檢察官蔡如琳到庭執行
職務。
中　　華　　民　　國　 110　　年　　11　　月　　30　　日
　　　　　　　　　刑事第三庭  法　官　蘇珈漪
以上正本證明與原本無異。
如不服本判決應於收受判決後20日內向本院提出上訴書狀，並應
敘述具體理由；其未敘述上訴理由者，應於上訴期間屆滿後20 
日內向本院補提理由書（均須按他造當事人之人數附繕本）。「
切勿逕送上級法院」。
                              書記官  曾百慶
中　　華　　民　　國　　110 　年　　11　　月　　30　　日

附錄本案論罪科刑法條全文：
中華民國刑法第321條
犯前條第1項、第2項之罪而有下列情形之一者，處6月以上5年以
下有期徒刑，得併科50萬元以下罰金：
一、侵入住宅或有人居住之建築物、船艦或隱匿其內而犯之。
二、毀越門窗、牆垣或其他安全設備而犯之。
三、攜帶兇器而犯之。
四、結夥三人以上而犯之。
五、乘火災、水災或其他災害之際而犯之。
六、在車站、港埠、航空站或其他供水、陸、空公眾運輸之舟、
    車、航空機內而犯之。
前項之未遂犯罰之。

附表：
編號 犯罪事實 所犯罪名、宣告刑及沒收  １ 犯罪事實欄一、㈠所示之竊盜犯行 張勝雄犯攜帶兇器竊盜罪，累犯，處有期徒刑柒月。  ２ 犯罪事實欄一、㈡所示之竊盜犯行 張勝雄犯攜帶兇器竊盜罪，累犯，處有期徒刑捌月。未扣案之電線貳佰零伍點貳公尺沒收，於全部或一部不能沒收或不宜執行沒收時，追徵其價額。  ３ 犯罪事實欄一、㈢所示之竊盜犯行 張勝雄犯攜帶兇器竊盜罪，累犯，處有期徒刑柒月。